臺灣桃園地方法院刑事裁定
111年度單禁沒字第538號
聲  請  人  臺灣桃園地方檢察署檢察官
被      告  古錦晧（原名古華輝）





上列被告因違反毒品危害防制條例案件（110年度毒偵字第3387
號、第4888號），經聲請人聲請宣告沒收（111年度聲沒字第529
號），本院裁定如下：
    主  文
扣案如附表一所示之物均沒收銷燬之。
扣案如附表二所示之物均沒收。
    理  由
一、聲請意旨略以：被告古錦皓涉嫌施用第二級毒品案件，業經
    臺灣桃園地方檢察署檢察官以110年度毒偵字第3387號、第4
    888號為不起訴處分確定，而該案所查扣之第二級毒品甲基
    安非他命4包（詳如附表一所示），經檢驗檢出第二級毒品
    甲基安非他命成分，有憲兵指揮部刑事鑑識中心鑑定書、交
    通部民用航空局航空醫務中心民國109年1月21日航藥鑑字第
    0000000、0000000Q號毒品鑑定書各1份在卷可參，屬違禁物
    。另110年度毒偵字第3387號案件扣案之吸食器3組、削尖吸
    管3支、打火機1支，為被告供其施用第二級毒品犯罪所用之
    物，且為被告所有，業據被告供述在卷，爰依法聲請宣告沒
    收之等語。
二、按查獲之第一級、第二級毒品及專供製造或施用第一級、第二級毒品之器具，不問屬於犯罪行為人與否，均沒收銷燬之，毒品危害防制條例第18條第1項前段定有明文。次按違禁物，不問屬於犯罪行為人與否，沒收之；違禁物或專科沒收之物得單獨宣告沒收，刑法第38條第1項、第40條第2項分別定有明文。而上開條文既均自民國105年7月1日施行生效，即無後法優於前法原則之適用，則本於特別法優先於普通法原則，毒品危害防制條例前揭規定相對於刑法關於沒收之規定，自應優先適用。又按供犯罪所用、犯罪預備之物或犯罪所生之物，屬於犯罪行為人者，得沒收之；第38條第2項、第3項之物、第38條之1第1項、第2項之犯罪所得，因事實上或法律上原因未能追訴犯罪行為人之犯罪或判決有罪者，得單獨宣告沒收，刑法第38條第2項前段、第40條第3項分別定有明文。
三、經查，被告古錦晧因違反毒品危害防制條例案件，經臺灣桃
    園地方檢察署檢察官於110年6月18日110年度毒偵字第3387
    、4888號為不起訴處分確定，經本院職權核閱上開偵字、毒
    偵字卷宗無訛，並有前開不起訴處分書及臺灣高等法院被告
    前案紀錄表在卷可稽。查本案扣案之如附表一所示之物，經
    送鑑驗結果，確檢出第二級毒品甲基安非他命成分（詳如附
    表一所示）一節，有如附表一所示之鑑定書在卷可查，顯見
    附表一所示之扣案物品屬毒品危害防制條例第2條第2項第2
    款所列之第二級毒品甲基安非他命無訛，是聲請人聲請沒收
    銷燬如附表一所示之物，於法要無不合，應予准許。又該盛
    裝毒品之包裝袋或包裝容器，以現今所採行之鑑驗方式，包
    裝袋或包裝容器均仍會殘留微量毒品，而無法將之完全析離
    ，亦均應依毒品危害防制條例第18條第1項前段之規定，一
    併諭知沒收銷燬之。而因鑑驗用罄之第二級毒品甲基安非他
    命部分，既經鑑定機關取樣而鑑析用罄，足認該部分之毒品
    業已滅失，爰不另宣告沒收銷燬之，附此敘明。
四、另扣案之如附表二編號1至3所示之物，為被告所有，且為供
    其施用第二級毒品甲基安非他命所用之物等情，業據被告於
    警詢時供述明確（108年度毒偵字第6818號卷第10頁），屬
    供被告本案犯罪所用且為被告所有之物，揆諸前揭說明，應
    依刑法第38條第2項前段、第40條第3項規定予以宣告沒收。
五、依刑事訴訟法第455條之36第2項，毒品危害防制條例第18條
    第1項前段，刑法第11條、第38條第2項前段、第40條第2項
    、第3項，裁定如主文。
中　　華　　民　　國　　111 　年　　8 　　月　　17　　日
                  刑事第十庭    法　官　陳愷璘
以上正本證明與原本無異。
如不服本裁定，應於裁定送達後5 日內向本院提出抗告狀。
　　　　　　　　　　　　　　　  書記官　劉世揚　　　　　
中　　華　　民　　國　　111 　年　　8 　　月　　17　　日

附表一：　　　　　 
編號 扣案物及數量 鑑驗結果 毒品鑑定書 1 顆粒1包 檢出第二級毒品甲基安非他命成分 （驗前淨重7.7554公克，因鑑驗取用0.0053公克用罄，驗餘淨重7.7501公克） 憲兵指揮部刑事鑑識中心108年10月7日案件編號000000000號鑑定書（108年度偵字第28255號卷一第187頁） 2 白色透明結晶2袋 檢出第二級毒品甲基安非他命成分 （驗前淨重12.4850公克，因鑑驗取用0.1393公克用罄，驗餘淨重12.3457公克） 交通部民用航空局航空醫務中心民國109年1月21日航藥鑑字第0000000號、0000000Q號毒品鑑定書（109年度毒偵字第107號卷第183至184頁） 3 白色透明結晶塊1袋 檢出第二級毒品甲基安非他命成分 （驗前淨重0.5060公克，因鑑驗取用0.0189公克用罄，驗餘淨重0.4871公克） 交通部民用航空局航空醫務中心民國109年1月21日航藥鑑字第0000000、0000000Q號毒品鑑定書（109年度毒偵字第107號卷第183至184頁） 
　　　　　　　　　　　　　　　　　　
附表二：
編號 　項目　  數量 　　　　說明　　　　 1 吸食器 3組 被告所有供被告為本案犯行之物 2 削尖吸管 3支 被告所有供被告為本案犯行之物 3 打火機 1支 被告所有供被告為本案犯行之物